【裁判字號】    90,易,329
【裁判日期】    900305
【裁判案由】    傷害
【裁判全文】
臺灣板橋地方法院刑事判決                            九十年度易字第三二九號
    公  訴  人  臺灣板橋地方法院檢察署檢察官
    被      告  甲○○
右列被告因傷害案件，經檢察官提起公訴（八十九年度偵字第一四五四二號），本院
判決如左：
    主      文
甲○○傷害人之身體，處有期徒刑肆月，如易科罰金，以參佰元折算壹日。
    事      實
一、甲○○曾有妨害兵役、詐欺、傷害等多次犯罪紀錄（惟不構成本案之累犯），又
    於民國八十四年間因違反肅清煙毒條例及違反麻醉藥品管制條例案件，經臺灣桃
    園地方法院各判處有期徒刑三年六月及有期徒刑八月，應執行有期徒刑四年，並
    據臺灣高等法院判決上訴駁回確定，入監服刑後，甫於八十八年四月三十日假釋
    ，現仍在假釋中（縮刑期滿日期為九十年七月十三日，亦不構成本案之累犯），
    詎不知悛悔，於八十九年四月十七日某時駕車搭載同居人黃惠玲（現已仳離）行
    經臺北縣板橋市○○路四一三巷巷口之際，因黃惠玲規勸其節制飲酒，甲○○不
    悅與之齟齬後，頓萌傷害之故意，旋徒手朝黃惠玲臉部鼻樑部位接續毆擊數次，
    致黃惠玲身體受有鼻孔出血及鼻骨骨折等傷害。
二、案經黃惠玲訴由臺灣板橋地方法院檢察署檢察官偵查起訴。
    理      由
一、訊之被告甲○○雖不諱於右揭時、地駕車搭載被害人黃惠玲，惟矢口否認有何傷
    害犯行，辯稱：當時伊與黃惠玲在車上發生爭執，因緊急煞車，坐在右前座之黃
    惠玲鼻子撞上汽車前擋風玻璃上方之照後鏡成傷，嗣因黃惠玲要求提高生活費未
    果，始誣稱遭伊毆打成傷云云；經查：右揭事實，業據被害人黃惠玲指訴明確，
    且有臺北市立和平醫院八十九年四月十七日診字第八九○四三二九五號診斷書一
    份存卷可資佐證，抑且汽車車內前擋風玻璃上方之照後鏡，係設置在前擋風玻璃
    中間鄰近車內天花板處，倘因緊急煞車肇致右前座乘客撞上前擋風玻璃，依慣性
    之作用，其撞擊位置亦應在前擋風玻璃之右側，而非中間，遑及前擋風玻璃中間
    上方之後視鏡，被告既供認黃惠玲受傷前，由伊駕車，黃惠玲坐在右前座座位上
    （見偵查卷第三十七頁反面及本院九十年二月十九日審判筆錄），則其辯稱因緊
    急煞車，致黃惠玲鼻子撞上車內後視鏡而受傷，顯違經驗法則及常情，已難置信
    ，參合被告先前，亦曾數度因酒後細故而毆打黃惠玲（未據告訴），復據被害人
    之子吳定遠證述歷歷（見偵查卷第三十七頁反面），尤徵被害人指訴因勸阻被告
    飲酒，引起被告不悅動粗，造成被害人受傷諸情，應可信實；綜上被告所辯，無
    非避就卸責之詞，不足採信，本案事證明確，被告犯行堪予認定。
二、核被告甲○○所為，係犯刑法第二百七十七條第一項之普通傷害罪。爰審酌被告
    曾有妨害兵役、詐欺、傷害等多次犯罪紀錄，又於八十四年間因違反肅清煙毒條
    例及違反麻醉藥品管制條例案件，經臺灣桃園地方法院各判處有期徒刑三年六月
    及有期徒刑八月，應執行有期徒刑四年，並據臺灣高等法院判決上訴駁回確定，
    甫於八十八年四月三十日假釋，現仍於假釋中（縮刑期滿日期為九十年七月十三
    日，以上均不構成本案之累犯，有卷內臺灣高等法院檢察署刑案紀錄簡覆表可稽
    ），素行不良，猶不知衷心悛悔，無視與被害人間有共同生活居住之情誼，恣因
    細故，毆擊被害人成傷達鼻骨斷裂之程度，顯見其缺乏尊重他人及守法之觀念，
    漠視被害人之人格尊嚴及感受，甚為可訾，應予非難，兼衡其所受刺激，所用手
    段，及犯後飾詞卸責，毫無悔意等一切情狀，量處如主文所示之刑，併諭知易科
    罰金之折算標準（被告行為後，刑法第四十一條已於九十年一月四日經立法院修
    正，總統於同年月十日公告，自同年月十二日起施行，依修正後之現行刑法第四
    十一條第一項前段規定；犯最重為五年以下有期徒刑以下之罪，而受六個月以下
    有期徒刑或拘役之宣告，因身體、教育、職業、家庭之關係或其他正當事由，執
    行顯有困難者，得易科罰金，較諸修正前之規定於被告並無不利，自應依刑法第
    二條第一項前段規定，適用修正後之刑法第四十一條第一項前段，就被告所受宣
    告之有期徒刑諭知易科罰金之折算標準），資為懲儆。
據上論結，應依刑事訴訟法第二百九十九條第一項前段、刑法第二百七十七條第一項
、第二條第一項前段、第四十一條第一項前段，罰金罰鍰提高標準條例第一條前段、
第二條，判決如主文。
本案經檢察官鄭嘉欣到庭執行職務。
中      華      民      國      九十      年      三      月      五     ?
                                      臺灣板橋地方法院刑事第六庭
                                          法  官  蔡  新  毅
右正本證明與原本無異。
如不服本判決，應於判決送達後十日內，向本院提出上訴狀。
                                          書記官  謝  麗  秋
中      華      民      國      九十      年      三      月      五     ?
※附錄本案論罪科刑法條全文※
中華民國刑法第二百七十七條：
傷害人之身體或健康者，處三年以下有期徒刑、拘役或一千元以下罰金。
犯前項之罪因而致人於死者，處無期徒刑或七年以上有期徒刑；致重傷者，處三年以
上十年以下有期徒刑。


司法院資訊處製作；財團法人民間司法改革基金會備份。
